【裁判字號】    89,訴,1378
【裁判日期】    890815
【裁判案由】    返還借款
【裁判全文】
臺灣台南地方法院民事判決  八十九年度訴字第一三七八號
    原      告  台灣土地銀行
    法定代理人  甲○○
    訴訟代理人  丁○○
                乙○○
    被      告  丙○○
                              .
右當事人間請求給付借款事件，本院判決如左：
    主    文
被告應給付原告新台幣玖拾壹萬貳仟陸佰玖拾玖元，及自民國八十八年十一月二十日
起至清償日止，按年息百分之九點七一五計算之利息，並自民國八十八年十二月二十
一日起至清償日止，在六個月以內者，按上開利率百分之十，在六個月以上者，按上
開利率百分之二十計付違約金。
訴訟費用由被告負擔。
本判決得假執行。
    事    實
甲、原告方面：
一、聲明：求為判決如主文所示。
二、陳述：被告丙○○於民國八十四年七月二十日向原告借款新台幣︵下同︶一百萬
    元，約定借款期間自八十四年七月二十日起至一百零四年七月二十日止，利息按
    原告之基本放款利率加年息百分之二點二二五機動調整，本息以一個月為一期，
    分二百四十期平均攤還，如逾期清償在六個月以內者，按上開利率百分之十，在
    六個月以上者，按上開利率百分之二十，計付違約金。又被告如有一期未依約清
    償，即喪失期限利益，全部債務視為到期。詎被告自八十八年十一月二十日起即
    未依約繳息，依前揭約定，本件借款債務視為全部到期，尚欠本金九十一萬二千
    六百九十九元及利息（利率為年息百分之九點七一五）暨違約金迄未清償，為此
    提起本件訴訟。
三、證據：提出借據、授信約定書、放款帳卡為證。
乙、被告方面：為訴訟標的之認諾。
    理    由
一、按「當事人於言詞辯論時為訴訟標的之認諾者，應本於其認諾為該當事人敗訴之
    判決」，民事訴訟法第三百八十四條定有明文。
二、本件原告起訴主張被告於八十四年七月二十日向原告借款一百萬元，約定借款期
    間自八十四年七月二十日起至一百零四年七月二十日止，利息按原告之基本放款
    利率加年息百分之二點二二五機動調整，本息以一個月為一期，分二百四十期平
    均攤還，如逾期清償在六個月以內者，按上開利率百分之十，在六個月以上者，
    按上開利率百分之二十，計付違約金。又被告如有一期未依約清償，即喪失期限
    利益，全部債務視為到期。詎被告自八十八年十一月二十日起即未依約繳息，依
    前揭約定，本件借款債務視為全部到期，尚欠本金九十一萬二千六百九十九元及
    利息（利率為年息百分之九點七一五）暨違約金迄未清償等情，業據被告認諾在
    卷，自堪信為真實。
三、從而，原告依消費借貸契約，請求被告給付借款九十一萬二千六百九十元，及自
    八十八年十一月二十日起至清償日止，按年息百分之九點七一五計算之利息，並
    自八十八年十二月二十一日起至清償日止，在六個月以內者，按上開利率百分之
    十，在六個月以上者，按上開利率百分之二十計付違約金，為有理由，應予准許
    。
四、本判決係本於被告認諾所為，應依職權宣告假執行。
五、據上論結，原告之訴，為有理由，依民事訴訟法第三百八十四條、第三百八十九
    條第一項第一款、第七十八條，判決如主文。
中      華      民      國    八十九    年      八      月      十五    日
                                    臺灣台南地方法院民事第二庭
~B法      官  翁金緞
右為正本係照原本作成
如對本判決上訴，須於判決送達後廿日內向本院提出上訴狀
中      華      民      國    八十九    年      八      月      十五    日
~B法院書記官  陳著振


司法院資訊處製作；財團法人民間司法改革基金會備份。
